臺灣屏東地方法院刑事判決　　　　　　　100年度訴字第307號
公　訴　人　臺灣屏東地方法院檢察署檢察官
被　　　告　黃嘉祥
上列被告因違反毒品危害防制條例等案件，經檢察官提起公訴（
99年度毒偵字第2783號、99年度偵字第10424 號），本院依法行
簡式審判程序審理，判決如下：
    主  文
黃嘉祥施用第一級毒品，累犯，處有期徒刑壹年，扣案沾黏海洛
因之針筒壹支沒收銷燬之。又犯不能安全駕駛動力交通工具罪，
累犯，處有期徒刑肆月。應執行有期徒刑壹年貳月，扣案沾黏海
洛因之針筒壹支沒收銷燬之。
    事  實
一、黃嘉祥前於民國91年間，因施用毒品案件，由法院裁定送觀
    察勒戒，而於91年8 月19日執畢出所，並經臺灣屏東地方法
    院檢察署檢察官以91年度毒偵字第286 號為不起訴處分確定
    。又於95年間，因施用毒品、違反槍砲彈藥刀械管制條例等
    案件，分別經本院以95年度訴字第464 號判處有期徒刑1 年
    4 月和1 年2 月、95年度訴字第560 號判處有期徒刑6 月，
    因減刑後合併定應執行有期徒刑1 年4 月確定，並於97年1
    月29日執行完畢。詎其明知海洛因業已公告列為毒品危害防
    制條例之第一級毒品，不得持有、施用，竟基於施用第一級
    毒品之犯意，於99年11月14日午後某時，在屏東縣內埔鄉○
    ○路段，以將海洛因摻水置入針筒後注射血管之方式，施用
    第一級毒品海洛因1 次。又黃嘉祥於前開施用毒品後，明知
    毒品作用影響其反應、精神而達到不能安全駕駛動力交通工
    具之程度，竟逕自駕駛車牌號碼VO-6973 號自小貨車上路。
    嗣於同日16時20分許，黃嘉祥因無法控制車輛，在屏東縣內
    埔鄉○○路段發生自撞路樹事故，為警據報趕至處理時，發
    覺其因毒品作用昏睡車內，並持有沾黏海洛因之針筒1 支，
    後徵得黃嘉祥同意配合尿檢，結果呈現可待因、嗎啡陽性反
    應，因而查獲。
二、案經屏東縣政府警察局內埔分局報告臺灣屏東地方法院檢察
    署檢察官偵查起訴。
    理  由
一、本件係依刑事訴訟法第273 條之1 第1 項行簡式審判程序，
    其證據調查依同法第273 條之2 所定原不受審判外陳述排除
    之限制；又被告對於卷內各項證據亦不爭執證據能力，復無
    事證顯示有何違法取得或類此瑕疵之情，故卷內所列各項證
    據，自均有證據能力，合先敘明。
二、上揭施用毒品、不能安全駕駛動力交通工具等犯罪事實，業
    經被告全數坦承不諱，復據前開採尿檢驗結果，亦呈可待因
    、嗎啡陽性反應，有臺灣檢驗科技股份有限公司濫用藥物尿
    液檢驗報告、被告之尿液送驗代號與姓名對照表等件為憑（
    見毒偵卷第23頁、警卷第18133 號第13頁），另外尚有偵查
    報告、查獲施用毒品案件報告表、肇事現場略圖、現場照片
    所示查獲採證情形等件供參（見警卷第18133 號第2 、18、
    26頁，警卷第18136 號第1 、7 、23頁），暨扣案沾黏海洛
    因之針筒1 支已經檢驗確認無訛，此有簡易快速篩檢試劑初
    步檢驗結果附卷可稽（見警卷第14、27頁）。查施用海洛因
    後臨床反應為困倦、幻覺、噁心、嘔吐、暈眩、肌肉僵硬等
    情，有行政院衛生署管制藥品管理局95年1 月20日管檢字第
    0950000558號函示甚詳（見偵卷第11頁），是被告施用毒品
    後駕駛上路，未幾便發生自撞路樹之事故，顯足認定毒品作
    用確已影響其控制力，達到不能安全駕駛動力交通工具之程
    度。綜上，應認被告之自白和事實相合，堪予採信，從而本
    件罪證明確，被告犯行洵可認定，應依法論科。
三、按毒品危害防制條例就施用毒品者，只於「初犯」及「5 年
    後再犯」2 種情形有其追訴條件之限制，倘初犯後5 年內已
    再犯，縱第3 次或第3 次以上施用毒品之時間在初犯釋放5
    年後，仍與「5 年後再犯」有別，顯見其再犯率甚高，原實
    施之觀察勒戒或強制戒治未收實效，自應逕行追訴處罰（最
    高法院97年9 月9 日97年度第5 次刑事庭會議決議參照）。
    本件被告前於91年間因施用毒品而受觀察勒戒執行後，旋於
    95年間復施用毒品、經法院判刑，業如前述，並有前案紀錄
    表、刑案資料查註紀錄表各1 份可考，是依上揭說明，本案
    自應逕行追訴處罰。
四、按海洛因係毒品危害防制條例第2 條第2 項第1 款所定第一
    級毒品。核被告所為，係犯毒品危害防制條例第10條第1 項
    之施用第一級毒品罪、刑法第185 條之3 之不能安全駕駛動
    力交通工具罪。被告持有毒品之低度行為應被施用之高度行
    為所吸收，不另論罪。被告所犯前揭2 罪間，犯意個別、行
    為互殊，應分論併罰。被告曾受如事實欄所載判刑執行等情
    ，有上開前案紀錄資料足稽，其於徒刑執行完畢後，5 年內
    故意再犯本件有期徒刑以上之各罪，為累犯，均應依刑法第
    47條第1 項加重刑度。爰審酌被告業有事實欄所示多項犯罪
    前科，迭經觀察勒戒、判刑執行等司法處遇，素行欠佳，有
    上開前案紀錄資料供參，如今仍沈溺毒害，顯見猶未自歷次
    前科記取教訓，且其施用毒品後駕駛上路，嚴重危及道路交
    通安全與社會安定，更不宜寬貸，惟念在被告犯後已坦承罪
    行、態度非劣等一切情狀，各量處如主文所示之刑，併依法
    定應執行刑，以資懲儆。
五、扣案針筒1 支殘留海洛因成分，業如前述，該物因沾黏毒品
    無法析離，自應一體視為查獲被告施用第一級毒品罪之扣案
    毒品，依毒品危害防制條例第18條第1 項前段宣告沒收銷燬
    之。
據上論斷，應依刑事訴訟法第273 條之1 第1 項、第299 條第1
項前段，毒品危害防制條例第10條第1 項、第18條第1 項前段，
刑法第11條前段、第185 條之3 、第51條第5 款、第47條第1 項
，刑法施行法第1 條之1 第1 項，判決如主文。
本案經檢察官許英輝到庭執行職務
中    華    民    國    100    年    5    月    16    日
                  刑事第四庭     法  官   江振源
以上正本證明與原本無異
如不服本判決，應於判決送達後10日內向本院提出上訴書狀（應
附繕本），其未敘述上訴理由者，應於上訴期間屆滿後20日內補
提理由書狀於本院，上訴於臺灣高等法院高雄分院。
中    華    民    國    100    年    5    月    16    日
                                  書記官  邱淑婷
附錄本判決論罪科刑法條：
毒品危害防制條例第10條
施用第一級毒品者，處六月以上五年以下有期徒刑。
施用第二級毒品者，處三年以下有期徒刑。
刑法第185條之3
服用毒品、麻醉藥品、酒類或其他相類之物，不能安全駕駛動力
交通工具而駕駛者，處一年以下有期徒刑、拘役或科或併科十五
萬元以下罰金。